臺灣桃園地方法院刑事裁定　　　　　　 110年度聲字第3651號
　　　　　　　　　　　　　　　　　　 110年度聲字第3652號
　　　　　　　　　　　　　　　　　　 110年度聲字第3653號
　
聲　請　人
即　被　告　邱伯勝（原名葉尚羲）




聲請人　即
選任辯護人　李瑀律師
聲　請　人
即　被　告　林桂弘




選任辯護人　羅健瑋律師
聲　請　人
即　被　告　范揚政



聲請人　即
選任辯護人　王奕仁律師
上列聲請人因被告違反毒品危害防制條例等案件（本院110 年度
矚重訴字第2 號），聲請具保停止羈押，本院裁定如下：
    主  文
聲請均駁回。
    理  由
一、聲請人即被告邱伯勝、林桂弘、范揚政（下合稱被告3 人）
    因違反毒品危害防制條例案件，於民國110 年11月12日起訴
    送審，分別經本院受命法官即時訊問後，認被告3 人共同涉
    犯運輸第一級毒品之重罪、私運管制物品進口罪，嫌疑重大
    ，且有事實足認有逃亡、滅證、串供之疑慮等情，爰認被告
    3 人均有刑事訴訟法第101 條第1 項第1 至3 款等規定所示
    之羈押禁見（含禁止受授物件，下同）之原因及必要，而分
    別諭知羈押禁見之強制處分。
二、聲請意旨略以：
    ㈠被告邱伯勝稱其已認罪，想安頓家裡，再入監執行。其辯
      護人則辯稱，其已坦承事實經過，僅爭執主觀犯意，因其
      是受泰國方面的蒙蔽，誤認所運輸者為第三級毒品愷他命
      。本件共犯於偵查期間互咬，其甚至供出共犯林桂弘所要
      維護的他人，應無串供之情，其也不會翻供。檢察官蒐證
      完整，無滅證可能。其於偵查中本已交保，嗣經檢察官傳
      喚，仍到場配合，無逃亡動機。其有母親、女友之羈絆，
      工作穩定，無羈押必要。
    ㈡被告林桂弘稱其是因創業倒閉急需錢，其已認罪知錯。其
      辯護人雖未主張具保，仍為其辯稱，其遭查獲後配合釐清
      事實經過，也供出共犯邱伯勝。本件共犯之供述雖仍互有
      出入，但此乃其他共犯想要掩蓋他人所致。其無與本件共
      犯串證之可能。其是因想爭取有利事證，才一度在外而未
      到案，不是要逃亡。其僅知本件是要運輸愷他命。於適用
      相關減刑規定後，其可能獲判較低之刑度，逃亡可能性大
      幅降低。
    ㈢被告范揚政稱希望回家照顧其病父，其認罪，也無逃跑之
      意。其辯護人則辯稱，其僅認知是要領愷他命，應不成立
      運輸第一級毒品罪。事發後，其未逃跑，係在家為警拘提
      到案。其已積極供出共犯林桂弘、邱伯勝。其有些不一致
      的供詞，乃出於誤會所致。其犯後態度良好、配合辦案。
      其他共犯林晉賢等人逃跑，非其所能控制。
三、被告及得為其輔佐人之人或辯護人，得隨時具保，向法院聲
    請停止羈押，刑事訴訟法第110 條第1 項定有明文。羈押之
    目的在於保全刑事追訴、審判、執行程序及證據，或預防反
    覆實施特定犯罪。被告有無羈押之必要，應許由法院斟酌訴
    訟進行程度及其他一切情事而為認定。
四、經查：
    ㈠依卷內扣案物、鑑定書、報關文件、照片，本件自緬甸運
      輸、私運來台之佛像等物品內所夾藏之雙獅地球牌海洛因
      ，共22塊，總毛重逾8 公斤，純度逾90% （下稱本案毒品
      ），若流入我國市面，勢必造成重大毒害。而依共同被告
      劉邦俊、被告3 人之供述、卷內照片、監視器錄影截圖等
      事證，足認被告3 人共同涉犯運輸第一級毒品海洛因之重
      罪、私運管制物品進口罪，均嫌疑重大，亦即真實姓名年
      籍不詳、綽號「丹吞少將」之泰國人（下稱丹吞少將）找
      被告邱伯勝在台收受本案毒品，被告邱伯勝再找被告林桂
      弘、被告林桂弘再找被告范揚政等人、而林晉賢再找共同
      被告劉邦俊等人出面領取毒品，並議定事成時可收取新臺
      幣數十萬或逾百萬元之報酬。被告3 人既均否認知悉領取
      之標的為海洛因，即不能認已對運輸第一級毒品之起訴罪
      名自白，是被告3 人均自稱認罪，尚有誤會。
    ㈡依被告3 人之供述及卷證資料，本件尚有多名共犯（丹吞
      少將、林晉賢等）在逃或未到案，且本件共犯間有指示刪
      除對話紀錄之舉（例如，依共同被告劉邦俊偵訊時所述，
      林晉賢數次交代刪除對話紀錄）；被告林桂弘於偵訊時供
      稱被告邱伯勝有給其工作機，被告邱伯勝在事發後將該工
      作機拿走，並拿另一手機給其，這樣做是怕該工作機裡面
      會有證據，而被告邱伯勝亦於110 年10月29日警詢時自承
      ，事發後有將手機拿去漁港砸爛並丟到海裡；細觀被告3
      人之偵查中供述，雖於在台如何找人領貨之情節大致相符
      ，但仍有互異之處（如尚有何人涉案），且有前後不一或
      隱瞞之情（以被告邱伯勝之翻異程度為最，其並於本院訊
      問時自承110 年10月前之供詞全是編造，因不敢承擔，又
      宣稱不知道丹吞少將的真實姓名年籍資料及住所）；本案
      在偵查中，就發生不是被告范揚政現所委任之律師刺探案
      件之疑情，該律師隨即自行於偵查中具狀解任，被告邱伯
      勝更於本院訊問時自承有於偵查中查探案情，被告林桂弘
      於偵訊時亦稱被告邱伯勝有做滅證的動作。綜上可知，被
      告邱伯勝、林桂弘有勾串、滅證之實，被告范揚政則有勾
      串之高度可能。
    ㈢基於趨吉避凶、脫免刑責之人性，被告3 人既涉運毒重罪
      ，本有逃亡之虞，而依被告邱伯勝、林桂弘等人之偵查中
      供述，不但部分被告對於遭查獲時，如何應對，有預先之
      謀議（如依共同被告劉邦俊於110 年8 月23日警詢所述，
      被告范揚政說如果出事，要說是被告林桂弘指示領包裹，
      不要將他們供出來，而共同被告劉邦俊於110 年7 月12日
      首次警詢時，就言明是被告林桂弘逼其領貨，被告范揚政
      跟本案無關），且被告邱伯勝、林桂弘於事發後要大家先
      閃，被告林桂弘自己也要躲起來（參見被告范揚政110 年
      7 月15日偵訊具結筆錄、被告林桂弘110 年7 月21日警詢
      筆錄），被告林桂弘更於事發當日稍晚，即由友人載去苗
      栗之汽車旅館，亦有從被告邱伯勝處拿取跑路費，再去另
      名友人住處暫居，隨後又到台中，終為警於台中之汽車旅
      館拘提到案。況本件係以佛像夾層之手法運送，並以掩蓋
      最上層、由在台操盤者分層找人、刪除對話紀錄等方式設
      斷點，如此設計之目的，無非盡量降低遭查獲之風險。再
      佐以上情，足認被告3 人有逃亡之虞。
    ㈣綜上，經依比例原則斟酌追訴運輸毒品重罪及國家刑事司
      法權之有效行使之公益、與被告3 人人身自由保障之私益
      、限制防禦權之不利程度後，認上開羈押禁見之原因及必
      要性仍然存在，衡酌現階段訴訟進度，並無法以具保等方
      式替代。至於被告3 人所述關於家庭、經濟情形，皆與刑
      事訴訟法第114 條所列各款要件有別。從而，上開聲請均
      為無理由，應全予駁回。
五、依刑事訴訟法第220條，裁定如主文。
中    華    民    國   110    年    11    月    29    日
                  刑事第十庭審判長法  官  林大鈞
                                  法  官  陳愷璘
                                  法  官  徐漢堂
以上正本證明與原本無異。
如不服本裁定，應於裁定送達後5 日內向本院提出抗告狀。
                                  書記官  侯儀偵
中    華    民    國   110    年    11    月    29    日